【裁判字號】    92,易,1686
【裁判日期】    920128
【裁判案由】    竊盜等
【裁判全文】
臺灣高雄地方法院刑事判決                        九十二年度易字第一六八六號
    公  訴  人  臺灣高雄地方法院檢察署檢察官
    被      告  己○○
右列被告因竊盜案件，經檢察官提起公訴（九十二年度偵字第三八七七號），及移
併案審理（台灣高雄地方法院檢察署九十二年度偵字第二三０九號），本院判決如左
：
    主  文
己○○連續攜帶兇器竊盜，累犯，處有期徒刑壹年陸月。扣案之鑰匙壹把、Ｔ型板手
貳支，均沒收。又意圖為自已不法之所有，而侵占遺失物，科罰金壹仟元，如易服勞
役，以佰元折算壹日。
    事  實
一、己○○曾於民國八十八年間，因業務侵占罪，經台灣高雄地方法院判處有期徒刑
    八月確定，並於九十一年一月二十三日執行完畢。猶不知悔悟，復基於意圖為自
    己不法所有之概括犯意，連續於如附表所示之時間、地點，先後以如附表所示之
    方法，分別竊取如附表所示之人之財物得手（犯罪地點、手段、所得財物詳如附
    表所示）。嗣於九十二年一月十八日下午一時三十分許，己○○駕駛所竊得之車
    牌號碼ＹＩ─五四三七號自用小貨車，行經高雄縣鳥松鄉○○街一三一之一號前
    ，為警查獲，並扣得其所有用以竊車所用之鑰匙一把，及於九十二年二月十三日
    零時十二分許，己○○駕駛所竊得之車牌號碼ＹＷ－九六二五號自用小貨車，行
    經高雄縣鳳山市○○路二六五號時，為警查獲，並扣得其所有用以竊車所用之Ｔ
    型板手二支。己○○復另行起意，於九十二年二月七日晚上某時許，在高雄縣鳳
    山市○○路與文化路夜市附近，見黃美霜所有之車牌號碼ＷＧ─三０一一號之行
    車執照及汽車強制保險卡各一張遺落該處，係屬黃美霜之遺失物，竟意圖為自己
    不法之所有，拾得後將之侵占入己。嗣於九十二年二月十三日零時十三分許，己
    ○○因駕駛上開贓車被捕後，經其同意至高雄縣鳳山市○○路二四七之一號住處
    搜索時，因而查獲。
二、案經高雄市政府警察局移送台灣高雄地方法院檢察署檢察官偵查起訴，及高雄縣
    警察局仁武分局報請台灣高雄地方法院檢察署檢察官移送併案審理。
    理  由
一、訊據被告己○○對於附表編號一、二之犯罪事實坦承不諱（參見本院審理卷第一
    百一十頁至第一百一十一頁），核與被害人丁○○、甲○○對於自小貨車失竊之
    情節指述相符，復有被告所有用以竊車之Ｔ型板手二支、鑰匙一把扣案可稽，此
    外，復有高雄市政府警察局車輛失竊證明單一紙、車輛失竊作業查獲認可資料二
    份、照片六紙、贓物認領收據二紙在卷可稽，被告此部分之自白與事實相符，堪
    信為真實。惟被告否認附表編號三、四、五之竊盜及侵占遺失物之犯行，辯稱：
    伊所拿至回收場販售之鐵條，係伊沿路拾得，並非竊取他人之物，至於行車執照
    及保險卡，伊要寄還給本人，並無據為己有之意等語。經查：被告己○○於警偵
    訊中對於附表編號三、四、五之竊取鐵條及侵占遺失物之行為均坦承不諱（參見
    警卷第二頁反面及第十九頁，偵查卷第三頁），核與被害人李永輝、鄭伯陽、黃
    美霜之夫丙○○於警訊所述情節相符，復有證人即廢五金資源回收場之老闆戊○
    ○迭於警訊及本院審理時到庭證述被告確實有持大量鐵條至該處販售乙節（參見
    警卷第二十三頁及本院審理卷第六十二頁至第六十四頁）。此外，復有照片五幀
    、贓物領據一紙在卷可憑，足認被告上開所辯應屬卸責之詞，不足採信。本件事
    證明確，被告犯行洵堪認定。
二、按Ｔ型板手二支為金屬製，其狀甚尖銳，持之攻擊人之身體，自足以對人之生命
    、身體產生危害，核屬兇器無訛。次按刑法第三百二十一條第一項第三款之攜帶
    凶器竊盜罪，只須行竊時攜帶具有危險性之兇器為已足，不以攜帶之初有行兇之
    意圖為必要，最高法院六十二年台上字第二四八九號判例足資參照。核被告如附
    表編號二所為，係犯刑法第三百二十一條第一項第三款之攜帶兇器竊盜罪；又其
    如附表編號一、三、四，五號所為，係犯刑法第三百二十條第一項之普通竊盜罪
    。其所為多次竊盜行為，時間緊接，手段類似，所犯竊盜之犯罪構成要件相同，
    顯係出於概括犯意為之，為連續犯，應依刑法第五十六條之規定以較重之攜帶兇
    器竊盜罪論處。公訴人認被告於編號二之竊盜行為係屬普通竊盜罪，尚有未合，
    惟其基本之竊盜事實同一，本院自得逕予審判，並變更起訴法條。另被告所為如
    附表編號一之竊盜行為，雖未據公訴人提起公訴，惟因此部分與起訴部分有連續
    犯之裁判上一罪關係，依審判不可分原則，自為起訴效力所及，本院自得併予審
    理。另被告侵占黃美霜之行車執照及保險卡部分，核其所為，係犯刑法第三百三
    十七條之侵占遺失物罪。又被告所犯上開二罪，犯意各別，行為互異，應分論併
    罰。末查，被告曾於八十八年間，因業務侵占罪，經台灣高雄地方法院判處有期
    徒刑八月確定，並於九十一年一月二十三日執行完畢等情，有台灣高雄地方法院
    檢察署被告刑案資料查註紀錄表在卷可稽，其於五年內再犯本件有期徒刑以上之
    罪，為累犯，應依刑法第四十七條之規定就加重竊盜部分遞加重其刑（侵占遺失
    罪部分非有期徒刑以上之罪，不構成累犯要件）。爰審酌被告不思循正當途徑獲
    致財富，竟意圖不勞而獲，以上開方式竊取他人之物品，造成被害人等財物損失
    ，且犯後復飾詞狡辯，難認有悔改之意，惟念部分失物已經被害人領回等一切情
    狀，各量處如主文所示之刑，並依刑法第五十一條第十款規定併執行之。至扣案
    Ｔ字型扳手二支、鑰匙一把係被告所有，且為供犯罪所用之物，應依刑法第三十
    八條第一項第二款之規定諭知沒收。
三、至公訴人移送併案審理部分，另認被告竊得之車牌號碼ＹＩ─五四三七號自用小
    貨車後，復向被害人丁○○以電話恐嚇勒贖新台幣（下同）五千元，因認被告另
    涉刑法第三百四十六條第一項恐嚇取財罪嫌等語。經查，依高雄縣政府警察局仁
    武分局刑事案件報告書所載被告竊取車牌號碼ＹＩ─五四三七號自用小貨車之時
    點為九十二年二一月十八日上午九時許，而被害人丁○○於警訊中供述遭電話勒
    贖之時點為九十二年一月十五日下午一時許，二者時間上已有落差；其次，依公
    訴人函查丁○○之電話號碼0000000之通聯記錄，亦未查出與被告有何相
    關之處（參見偵查卷第三十七頁及第四十九頁）；末查，依被害人丁○○匯款之
    帳戶查詢，開戶資料顯示該帳戶係「洪宜坤」所有，此有中華郵政股份有限公司
    九十二年五月二十六日儲字第０九二０七０四八四三號函一紙在卷足憑（參見偵
    查卷第六十頁），而「洪宜坤」經查詢結果則並無此人，此有法部戶役政連結作
    業系統一紙附卷可憑（參見偵查卷第六十八頁），另亦無證據顯示被告有使用人
    頭帳戶進行勒贖之行為。是以，綜觀檢察官併案卷宗，此部分尚乏積極證據足資
    證明被告確有恐嚇取財之犯行，惟此部分公訴人認與上開論罪科刑部分有牽連犯
    之裁判上一罪關係，爰不另為無罪之諭知。
據上論斷，應依刑事訴訟法第二百九十九條第一項前段、第三百條，刑法第五十六條
、第三百二十條第一項、第三百二十一條第一項第三款、第四十七條、第四十二條第
二項、第三十八條第一項第二款，罰金罰鍰提高標準條例第一條前段、第二條，判決
如主文。
本案經檢察官乙○○到庭執行職務。
中      華      民      國    九十二    年      一      月    二十八    日
                                臺灣高雄地方法院刑事庭
                                    審判長法官  邱明弘
                                          法官  胡宜如
                                          法官  廖建瑜
右正本證明與原本無異。
如不服本判決，應於判決送達後十日內，向本院提出上訴狀。
                                        書記官  王翌翔
中      華      民      國    九十二    年      一      月    二十八    日
中華民國刑法第三百二十條
(普通竊盜罪、竊佔罪)
意圖為自己或第三人不法之所有，而竊取他人之動產者，為竊盜罪，處五
年以下有期徒刑、拘役或五百元以下罰金。
意圖為自己或第三人不法之利益，而竊佔他人之不動產者，依前項之規定
處斷。
前二項之未遂犯罰之。
中華民國刑法第三百二十一條
犯竊盜罪而有左列情形之一者，處六月以上、五年以下有期徒刑：
一  於夜間侵入住宅或有人居住之建築物、船艦或隱匿其內而犯之者。
二  毀越門扇、牆垣或其他安全設備而犯之者。
三  攜帶兇器而犯之者。
四  結夥三人以上而犯之者。
五  乘火災、水災或其他災害之際而犯之者。
六  在車站或埠頭而犯之者。
前項之未遂犯罰之。
附表：
┌──┬────┬────┬───┬───────┬────┬────┐
│編號│時    間│地   點 │被害人│行為態樣      │所得財物│備    考│
│    │        │        │      │              │(新台幣)│所犯法條│
├──┼────┼────┼───┼───────┼────┼────┤
│ 一 │九十二年│高雄縣鳳│丁○○│持其所有鑰匙插│車牌號碼│刑法第三│
│    │一月十八│山市文化│      │入電門啟動    │ＹＩ－五│二０條第│
│    │日上午九│路路邊  │      │              │四三七號│一項    │
│    │時許    │        │      │              │自用小貨│        │
│    │        │        │      │              │車一部  │        │
├──┼────┼────┼───┼───────┼────┼────┤
│ 二 │九十二年│高雄市三│甲○○│持其所有Ｔ型板│車牌號碼│刑法第三│
│    │二月五日│民區和順│      │手二支開啟電門│ＹＷ─九│二一條第│
│    │凌晨二時│街八十九│      │              │六二五號│一項第三│
│    │許      │號前    │      │              │自用小貨│款      │
│    │        │        │      │              │車一部  │        │
│    │        │        │      │              │        │        │
├──┼────┼────┼───┼───────┼────┼────┤
│ 三 │九十二年│高雄縣鳳│寶晟汽│徒手竊取，而以│鐵條約一│刑法第三│
│    │二月六日│山市文化│車保養│竊得之車牌號碼│百公斤  │二０條第│
│    │或七日凌│路一二五│廠    │ＹＷ─九六二五│        │一項    │
│    │一時許  │號前    │      │號自用小貨車載│        │        │
│    │        │        │      │運至高雄縣鳥松│        │        │
│    │        │        │      │鄉○○街一三一│        │        │
│    │        │        │      │之一號廢五金資│        │        │
│    │        │        │      │源回收場販售  │        │        │
├──┼────┼────┼───┼───────┼────┼────┤
│ 四 │九十二年│高雄縣仁│學志營│同右          │同右    │刑法第三│
│    │二月八日│武鄉仁林│造有限│              │        │二０條第│
│    │凌晨二時│路二七四│公司  │              │        │一項    │
│    │許      │號      │      │              │        │        │
│    │        │        │      │              │        │        │
├──┼────┼────┼───┼───────┼────┼────┤
│ 五 │九十二年│同右    │同右  │同右          │同右    │刑法第三│
│    │二月十日│        │      │              │        │二０條第│
│    │日凌晨二│        │      │              │        │一項    │
│    │時許    │        │      │              │        │        │
│    │        │        │      │              │        │        │
└──┴────┴────┴───┴───────┴────┴────┘


司法院資訊處製作；財團法人民間司法改革基金會備份。
